【裁判字號】    90,易,1970
【裁判日期】    901017
【裁判案由】    賭博
【裁判全文】
臺灣臺南地方法院刑事判決                          九十年度易字第一九七號
    公  訴  人  臺灣臺南地方法院檢察署檢察官
    被      告  甲○○
右列被告因賭博案件，經檢察官提起公訴（九十年度偵字第九五八八號），本院判決
如左：
    主  文
甲○○連續意圖營利，聚眾賭博，處有期徒刑壹年，併科罰金貳萬捌仟元，罰金如易
服勞役，以參佰元折算壹日。扣案六合彩簽單參拾柒張、倍數表伍張、帳冊參本、開
獎號碼紀錄表壹張、開獎號碼預測簿貳本均沒收。
    事  實
一、甲○○基於意圖營利之概括犯意，自民國八十八年三月間起至九十年八月二十一
    日止，自任組頭，連續以台南市○○街二十六號所開設之「玉豐銀樓」作為公眾
    得出入之場所，經營俗稱「六合彩」之賭博，聚集不特定多數人在該處簽賭下注
    ，其賭法為賭客簽賭二星、台號、特尾每支均押注新台幣（下同）八十五元，三
    星及四星則分別押注八十元及九十元。簽中港號二星者，可得五千三百元之獎金
    ；簽中港號三星者，可得五萬三千元之獎金；簽中四星者可得六十五萬元之獎金
    ，至簽中台號及特尾者，則依所開出數字之倍數計算獎金，如未押中則押注金歸
    甲○○所有，嗣於九十年八月二十一日下午五時二十分許，在上址為警查獲，並
    扣得甲○○所有，供賭博用之六合彩簽單三十七張、倍數表五張、帳冊三本、開
    獎號碼紀錄表一張、開獎號碼預測簿二本。
二、案經臺南市警察局移送臺灣臺南地方法院檢察署檢察官偵查起訴。
    理  由
一、右揭犯罪事實，業據被告甲○○於警訊、偵查中供承不諱在卷（見卷附臺南市警
    察局九十年八月二十一日偵訊筆錄、臺灣臺南地方法院檢察署九十年八月二十一
    日訊問筆錄），復有被告供賭博所用之六合彩簽單三十七張、倍數表五張、帳冊
    三本、開獎號碼紀錄表一張、開獎號碼預測簿二本扣案可資佐證，其於本院審理
    時承認有任組頭經營「六合彩」賭博乙情（本院九十年十月三日審判筆錄），但
    辯稱：扣案帳冊，只是伊記載電話及數目等資料的筆記本，筆記簿裡面僅記載二
    、三人簽賭，簽賭數目並不大，只平時用來娛樂而已，並未賭博，為警查獲當天
    並沒有賭博等語。惟查：被告於本院審理時復自承：「（一期可賺多少錢？）一
    期約三千至五千元輸贏，查獲當天我們並沒有玩，賭客簽中三星可得五萬三千元
    、四星可得六十五萬元，特尾依照倍數表計算獎金。」（同上引本院審判筆錄）
    ，則被告自任組頭，賭客簽中三星可得五萬三千元，簽中四星可得六十五萬元，
    特尾依照倍數表計算獎金，其與賭客間賭金輸贏甚大，當非二、三位賭客參與即
    可賭博之小賭場所可比擬。復觀之扣案帳冊三本，均記載密密麻麻的賭客名稱及
    簽賭金額，其中賭客有『謝太』、『阿相』、『珠』、『毆陽』、『阿榮』、『
    利』、『牛』、『妹』、『廖』、『王』、『惠大』、『宣珠』、『佳施』、『
    全金』、『月』、『丁』、『阿芳』等，上開賭客每期（一星期二期）簽賭金額
    從數千元至數萬元不等，再參諸被告經營「六合彩」賭博，時間甚長，賭注金額
    輸贏甚鉅，足見其有營利之犯意甚為明顯，上開賭博行為自非僅供偶而娛樂而已
    。綜上所述，參互印證，被告所辯顯係事後畏罪卸責之詞，不足採信。其自白部
    分核與事實相符，本件事證已甚明確，被告賭博犯行堪以認定。
二、查被告意圖營利，提供上開場所，聚眾賭博，且擔任組頭身兼決定勝負於偶然變
    數之賭徒身分，與其他簽賭者同在公眾得出入之場所對賭，核被告所為，係犯刑
    法第二百六十六條第一項前段之普通賭博罪（公訴人漏引此法條）、第二百六十
    八條之意圖營利供給賭博場所罪及意圖營利聚眾賭博罪。被告於各該期香港政府
    六合彩開獎前之多次供給賭博場所，聚眾賭博，或與賭徒對賭，均係基於一個賭
    博犯意之決定，達成其同一犯罪之各個舉動，應屬法律概念之一接續行為。被告
    先後經營多期，時間緊接，犯罪構成要件相同，顯均係基於概括之犯意反覆為之
    ，應依連續犯之規定論以一罪，並依法加重其刑。其一行為而觸犯上述三罪名，
    應依想像競合犯之例，從較重之意圖營利聚眾賭博罪處斷。爰審酌被告雖無犯罪
    前科，但其擔任組頭經營六合彩賭博，危害社會經濟秩序甚鉅，嚴重敗壞社會善
    良風俗，暨其犯罪之動機、目的、手段、所得之利益及犯罪後之態度等一切情狀
    ，量處如主文所示之刑，並諭知併科罰金易服勞役之折算標準，以資懲儆。扣案
    之六合彩簽單三十七張、倍數表五張、帳冊三本、開獎號碼紀錄表一張、開獎號
    碼預測簿二本，均被告所有供犯罪所用之物，並均依刑法第三十八條第一項第二
    款之規定宣告沒收。
據上論斷，應依刑事訴訟法第二百九十九條第一項前段，刑法第五十六條、第二百六
十六條第一項前段、第二百六十八條、第四十二條第二項、第五十五條、第三十八條
第一項第二款，罰金罰鍰提高標準條例第一條前段、第二條，判決如主文。
中      華      民      國      九十    年      十      月    十七      日
                              臺灣臺南地方法院刑事第五庭
                                  法官   謝瑞龍
右正本證明與原本無異。
如不服本判決應於送達後十日內向本院提出上訴狀。
      書記官 黃國晉
中      華      民      國      九十    年      十      月    十七      日
附錄本案論罪科刑法條全文：
刑法第二百六十八條：意圖營利，供給賭博場所或聚眾賭博者，處三年以下有期徒刑
                    ，得併科三千元以下罰金。
刑法第二百六十六條第一項前段：在公共場所或公眾得出入之場所賭博財物者，處一
                              千元以下罰金。


司法院資訊處製作；財團法人民間司法改革基金會備份。
